臺灣高等法院刑事判決　　　 　　　　 94年度上易字第155 號
上　訴　人　臺灣板橋地方法院檢察署檢察官
上　訴　人
即　被　告　辰○○
上列上訴人因被告竊盜案件，不服臺灣板橋地方法院93年度易字
第343 號中華民國93年12月23日第一審判決（起訴案號：臺灣板
橋地方法院檢察署93年度偵字第6464號，移送併辦案號：臺灣板
橋地方法院檢察署93年度偵字第6769號、93年度偵字第4169號及
臺灣桃園地方法院檢察署93年度偵字第6252號、93年度偵字第16
828 號），提起上訴，暨臺灣士林地方法院檢察署移送併案審理
（94年度偵字第1689號）、臺灣板橋地方法院檢察署移送併案審
理（94年度偵字第3556號、94年度偵字第3818號），本院判決如
下：
    主  文
原判決撤銷。
辰○○共同連續攜帶兇器竊盜，累犯，處有期徒刑貳年貳月。
扣案之中心定位錐、梅花扳手、螺絲起子各壹支均沒收。
    事  實
一、辰○○前因殺人未遂案件，經本院以民國八十六年度少上更
    二字第一號判決判處有期徒刑五年，經最高法院以八十八年
    度臺上字第二八一二號判決駁回上訴確定，於八十八年七月
    二十七日送監執行，於九十年十月二日縮短刑期假釋出監，
    於九十二年十二月二十五日假釋期滿未經撤銷，以已執行論
    。猶不知悔改，基於意圖為自己不法所有之概括犯意，或獨
    自，或與成年人崔邦興（六十三年七月二十六日生，
    統一編號：Ｚ000000000號，未據起訴）共同基於
    犯意之聯絡，連續為下列竊盜犯行：
  (一)於九十三年一月五日六時許，在臺北縣新莊市○○○路七十
    五之二十號前，持自備之鑰匙竊取乙○○所有之車號Ｋ六－
    三０八八號自用小客車，嗣於同年月二十七日為警於桃園縣
    桃園市○○路七二三號二樓二０一室查獲，並扣得該車之車
    牌二面。
　(二)於九十三年三月九日三時許，在臺北市○○區○○街二三０
　  號前，持自備之鑰匙竊取甲○○所有之車號Ｇ五－八六六八
    號自用小客車得手。復於九十三年三月十日十八時四十分許
    ，在桃園縣龜山鄉○○路二０三三之一號前，持自備之鑰匙
    竊取陳俊男所有之車號Ｐ五－六六三七號自用小客車得手。
    嗣於九十三年三月十三日下午五時四十分許，在國道一號公
    路南向二一二公里處，為警攔檢查獲。
  (三)於九十三年三月二十二日五時許，在臺北縣板橋市○○路○
    段四十七巷二弄四號前，與崔邦興基於概括犯意之聯絡，由
    崔邦興持自備之鑰匙共同竊取陳錦雪所有而由丁○○使用之
    車號Ｋ六－三五二九號自用小客車得手。
  (四)於九十三年三月二十三日五時十五分許，在臺北縣蘆洲市○○○道二０四號前，見巳○○所有停放於該處之車號七Ｃ－
    七一八六號自用小客車鑰匙疏未取下而仍發動之際，徒手竊
    取該車得手。
  (五)於九十三年三月二十五日五時許（起訴書誤載五時二十分）
    ，在嘉義縣嘉義市○○路一０六號前，持自備之在客觀上對
    人之生命、身體安全具危險性可供作兇器使用之中心定位錐
    一支，將卯○○所有停放於該處之車號ＤＯ－一八七二號自
    用小客車之右前車窗打破（毀損部分未據告訴），進入車內
    見車上電門插有六角扳手一串（共六支，客觀上無法供兇器
    使用），以之發動引擎竊取該車得手。嗣於同日八時四十四
    分許，駕駛該車行經臺北縣三峽鎮○○路○段四一四號時，
    與蔡邦樑所駕車號四五六－ＦＢ號營業用大客車發生擦撞後
    逃逸，為警於同日九時十分許，在臺北縣三峽鎮○○路○段
    與大同路口查獲，並扣得前開供竊盜所用中心定位錐一支及
    非屬其所有之六角扳手一串（共六支）。
  (六)於九十三年三月二十八日上午，在桃園縣龜山鄉○○村○○○路一一五巷十三號前，持自備之客觀上對人之生命、身體
    安全具危險性可供作兇器使用之梅花扳手一支（未扣案），
    拆卸子○○所有停放於該處之車號四七三三－ＥＦ號自用小
    客車之車牌二面，竊取該車牌二面得手後，將之懸掛於前開
    (四)部分竊得之巳○○所有之車號七Ｃ－七一八六號車輛上使
    用，並將車號七Ｃ－七一八六號之車牌二面丟棄於臺北縣林
    口鄉公墓內。
  (七)於九十三年三月二十九日約二十三至二十四時許，在桃園縣
    龜山鄉○○村○○○路一一五巷十三號前，持自備之客觀上
    對人之生命、身體安全具危險性可供作兇器使用之一字起子
    一支（未扣案）開啟不詳人士停放於該處之自用小貨車（車
    號不詳），竊取車內之汽車電腦晶片一片、汽車液晶電視一
    台、汽車音響主機三台、ＣＤ換片箱七台、音響擴大機五台
    、汽車電腦三台、音壓表一台、重低音喇叭一組、救車用正
    負電一台、打氣機一個、釣竿一組及起子六支、銼刀二十支
    、六角扳手十四支、汽車萬能錀匙十支、鐵鉗二支、鐵撬一
    支、開口扳手三支、剪刀二把、電鑽一台、望遠鏡一組、對
    講機三個等物，並於九十三年三月三十日十一時許，將上開
    竊得之汽車電腦晶片一片，以新臺幣（下同）二千元之價格
    ，販賣於臺北縣三重市○○路○段附近之車行。嗣辰○○於
    同日十四時二十五分許，駕駛上開竊得之巳○○所有之車輛
    （該車當時係懸掛子○○所有之車牌四七三三－ＦＥ號〈原
    判決誤載為ＥＦ〉），行經臺北市大同區○○○路臺北橋往
    三重方向之汽車引道處，為警攔檢查獲，並扣得行竊所得之
    汽車液晶電視一台、汽車音響主機三台、ＣＤ換片箱七台、
    音響擴大機五台、汽車電腦三台、音壓表一台、重低音喇叭
    一組、救車用正負電一台、打氣機一個、釣竿一組、起子六
    支、銼刀二十支、六角扳手十四支、汽車萬能錀匙十支、鐵
    鉗二支、鐵撬一支、開口扳手三支、剪刀二把、電鑽一台、
    望遠鏡一組、對講機三個等物。
  (八)於九十三年四月八日六時五十分許，在臺北縣板橋市○○○
    路○段七巷十六號前，與崔邦興基於概括犯意之聯絡，由崔
    邦興持自備之客觀上對人之生命、身體安全具危險性可供作
    兇器使用之梅花扳手一支，共同拆卸癸○○所有停放於該處
    之車號ＧＡ－三一二七號自用小客車之車牌二面，竊取該車
    牌二面得手。
  (九)於九十三年四月八日八時三十分許，在臺北縣三峽鎮○○路
    三十四號對面，與崔邦興基於概括犯意之聯絡，攜帶客觀上
    對人之生命、身體安全具危險性可供作兇器使用之螺絲起子
    及梅花扳手各一支（梅花扳手係竊取前開(六)所用者），而由
    崔邦興持自備之鑰匙共同竊取林淑惠所有而供寅○○使用之
    車號ＤＭ－一二五五號自用小客車（車上置有該車行照一張
    、寅○○之
    二張），嗣於同日九時為警於桃園縣桃園市○○路八六八巷
    十二號前查獲，並扣得前開所攜帶之螺絲起子、梅花扳手各
    一支及行竊所得ＧＡ－三一二七號自用小客車車牌二面。
  (十)於九十三年四月四日八時許，在臺北縣中和市○○路○段六
    四巷自強游泳池停車場內，趁四下無人之際，見丙○○所有
    車牌號碼Ｘ九－八二七五號自用小客車車門未關，且鑰匙未
    拔，即趁機進入該車內並將之駛離而竊取得手。
  (十一)於九十三年八月三十日五時許，在臺北縣樹林市○○街三巷
    三九號地下室，趁四下無人之際，持自備之鑰匙，竊取許文
    爚所有，由己○○所使用之車牌ＦＢＹ－三三九號重型機車
    一輛得手。
  (十二)復於九十三年八月三十日六時許，騎乘上開竊得之ＦＢＹ－
    三三九號機車至臺北縣樹林市○○街十二號前，趁四下無人
    之際，見丑○○所使用車牌八Ｔ－八八一七號自用小客車內
    未鎖（登記之車主為尚豪康有有限公司），進入車內發動引
    擎而著手竊取後，因無法發動，始行作罷而未能得逞；復旋
    至臺北縣樹林市○○街十二之一號地下室內，趁四下無人之
    際，以自備鑰匙打開車門，進入庚○○所有之車牌號碼Ｋ六
    －四九七九號自用小客車內，竊取行車電腦及冷氣控制面板
    各一台得手。
  (十三)嗣經員警採集上開(十)所載Ｘ九－八二七五號自用小客車後行
    李箱外側及(十二)所載ＦＢＹ－三三九號重型機車安全帽前緣辰
    ○○所遺留之指紋二枚，經鑑識後始循線查獲上開(十)至(十二)之
    犯情。
二、案經卯○○訴由臺北縣政府警察局三峽分局報請臺灣板橋地
    方法院檢察署檢察官偵查起訴，暨同署及臺灣士林地方法院
    檢察署移送併案審理。
    理　由
甲、證據能力方面：
一、按被告以外之人於審判外之言詞或書面陳述，除法律有規定
    者外，不得作為證據，刑事訴訟法第一百五十九條固定有明
    文。惟被告以外之人於審判外之陳述，雖不符同法第一百五
    十九條之一至之四之規定，而經當事人於審判程序同意作為
    證據，法院審酌該言詞陳述或書面陳述作成時之情況，認為
    適當者，亦得為證據。又當事人、代理人或辯護人於法院調
    查證據時，知有第一百五十九條第一項不得為證據之情形，
    而未於言詞辯論終結前聲明異議者，視為有前項之同意，此
    亦據同法第一百五十九條之五規定甚明。查本件，被害人卯
    ○○、巳○○、子○○、乙○○、甲○○、陳俊男、丁○○
    、寅○○、癸○○、丙○○、己○○、丑○○、庚○○於警
    詢中之供述及其等所具贓物認領單、贓物認領保管單，並被
    害人蔡邦樑於警詢中所為供述，均為審判外之陳述而屬傳聞
    證據，且不符刑事訴訟法第一百五十九條之三規定，惟檢察
    官、被告就前開審判外之陳述，迄於本院言詞辯論終結前均
    未聲明異議，而本院審酌渠等於陳述作成時之情況，核無違
    法取證及證明力明顯過低之瑕疵，亦認為以之作為證據為適
    當，故依諸上開規定，上開被害人審判外之言詞及書面陳述
    ，均得為證據。
二、又被告以外之人於偵查中向檢察官所為之陳述，除顯有不可
    信之情況者外，得為證據。刑事訴訟法第一百五十九條之一
    第二項亦定有明文。查本件證人即警員許瑞富、夏正華、沈
    自強於臺灣桃園地方法院檢察署九十三年度偵字第一六八二
    八號偵查中，經具結後向檢察官所為之陳述，並無顯有不可
    信之情況，依同法第一百五十九條之一第二項規定，該陳述
    亦得為證據。
乙、實體方面：
一、認定犯罪事實所憑之證據及理由：
  (一)右揭除與崔邦興共犯外，其餘竊盜之事實，業據被告辰○○
    迭於原審及本院審理時坦承不諱，核與被害人卯○○、巳○○、子○○、乙○○、甲○○、陳俊男、丁○○、寅○○、
    癸○○、丙○○、己○○、庚○○所指訴失竊情節相符，且
    有贓物認領單五紙、贓物認領保管單二紙、贓物領據二紙、
    贓證物照片二十二幀附卷可稽。
  (二)又被告於九十三年三月二十五日八時四十四許，駕駛事實欄
    (五)所竊得車號ＤＯ－一八七二號自小客車與蔡邦樑所駕車號
    四五六－ＦＢ號營業用大客車發生擦撞後逃逸之事實，亦據
    證人蔡邦樑於警詢中供承無誤（臺灣板橋地方法院九十三年
    度偵字第六四六四號偵查卷第九、十頁）。又九十三年四月
    八日九時，為警於桃園縣桃園市○○路八六八巷十二號前如
    何查獲被告，而扣得如事實欄(八)所載之螺絲起子、梅花扳手
    及被告行竊所得ＧＡ－三一二七號自用小客車車牌二面等情
    ，業經許瑞富、夏正華、沈自強於檢察官偵查證述明確（臺
    灣桃園地方法院檢察署九十三年度偵字第一六八二八號偵查
    卷第七０頁）。
  (三)又經警採集事實欄(十)所載Ｘ九－八二七五號自用小客車後行
    李箱外側及(十一)所載ＦＢＹ－三三九號重型機車安全帽前緣所
    遺留之指紋二枚，經鑑識比對後，均係被告之指紋，亦有內
    政部警政署刑事警察局九十三年九月二十四日刑紋字第０九
    三０一九二三四四號、九十三年四月二十三日刑紋字第０九
    三００八五八五二號鑑驗書、指紋卡、刑事案件證物採驗紀
    錄表、勘查採證同意書、證物清單、尋獲現場勘查圖、安全
    帽相片各二紙等在卷足憑（併辦臺灣板橋地方法院檢察署九
    十四年度偵字三五五六號偵查卷之第一一五三號卷內）。
  (四)此外，復有扣案之被告所有持以行竊之中心定位錐、與崔邦
    興共同行竊所攜帶之螺絲起子、梅花扳手各一支、非被告所
    有而持以行竊非屬兇器之六角扳手一串（共六支）及竊得物
    品即汽車液晶電視一台、汽車音響主機三台、ＣＤ換片箱七
    台、音響擴大機五台、汽車電腦三台、音壓表一台、重低音
    喇叭一組、救車用正負電一台、打氣機一個及釣竿一組、起
    子六支、銼刀二十支、六角扳手十四支、汽車萬能錀匙十支
    、鐵鉗二支、鐵撬一支、開口扳手三支、剪刀二把、電鑽一
    台、望遠鏡一組、對講機三個等物扣案可佐。
  (五)又被告就事實欄(三)(八)(九)所載竊盜犯行，係與案外人崔邦興基
    於犯意聯絡共同為之之事實，業據被告於原審供明無訛（原
    審卷二第九四、九五頁），被告於本院審判期日否認與崔邦
    興共同行竊，並稱係其一人所為云云，純屬卸輕及迴護之詞
    ，不足採信。
  (六)本件事證明確，被告犯行堪以認定，應依法論科。
二、論罪、撤銷改判及科刑、沒收之理由：
（一）論罪：
  (一)、按刑法第三百二十一條第一項第三款之攜帶兇器竊盜罪，
      係以行為人攜帶兇器竊盜為其加重條件，此所謂兇器，其
      種類並無限制，凡客觀上足對人之生命、身體、安全構成
      威脅，具有危險性之兇器均屬之，且祇須行竊時攜帶此種
      具有危險性之兇器為已足，並不以攜帶之初有行兇之意圖
      為必要（最高法院七十九年臺上字第五二五三號判例意旨
      參照）。查中心定位錐、螺絲起子、梅花扳手及一字起子
      之鐵質尖端部分，均甚為堅硬銳利，客觀上皆係足以對人
      之生命、身體、安全構成威脅之兇器。核被告意圖為自己
      不法之所有，或持上揭兇器或持自備之鑰匙或徒手，竊取
      他人財物之行為，就事實欄一之(一)(二)(三)(四)(十)(十一)(十二)部分，係
      犯刑法第三百二十條第一項之普通竊盜罪；就事實欄一之
      (五)(六)(七)(八)(九)部分，係犯同法第三百二十一條第一項第三款
      之攜帶兇器竊盜罪。其就事實(三)、(八)、(九)之犯行，與崔邦
      興間有犯意聯絡及行為分擔，為共同正犯。又被告先後多
      次普通竊盜及共同加重竊盜犯行，時間緊接，犯罪構成要
      件相同，顯均係基於概括之犯意反覆為之，為連續犯，應
      依刑法第五十六條之規定，論以情節較重之共同攜帶兇器
      竊盜罪，並加重其刑。
  (二)、又事實(一)至(四)，(六)至(十二)所載犯行，雖未據檢察官起訴，然
      該部分與起訴部分有連續犯之裁判上一罪關係，茲如前述
      復經檢察官移送原審及本院併辦（臺灣板橋地方法院檢察
      署九十三年度偵字第六七六九號、臺灣桃園地方法院檢察
      署九十三年度偵字第六二五二號、九十三年度偵字第一六
      八二八號、臺灣士林地方法院檢察署九十三年度偵字第四
      一六九號、臺灣板橋地方法院檢察署九十四年度偵字第三
      五五六號），為起訴效力所及，本院自得併予審理。另臺
      灣士林地方法院檢察署於九十四年二月十四日以士檢會九
      四偵一六八九字第三八四七號函移送之九十四年度偵字第
      一六八九號偵查案件及臺灣板橋地方法院檢察署於九十四
      年四月一日以戊○榮意九四偵三八一八字第二三一八八號
      函移送之九十四年度偵字第三八一八號偵查案件，其併辦
      意旨所載之犯罪事實，係原審判決書事實欄一之(一)至(三)之
      同一事實，本院亦得併予審理，併此敘明。
  (三)、另被告有事實欄所載之論罪科刑暨執行完畢之情形，有本
      院被告全國前案紀錄表在卷可稽，其於有期徒刑執行完畢
      後五年內，再犯本件有期徒刑以上之罪，為累犯，應依刑
      法第四十七條規定，遞加重其刑。
（二）撤銷改判之理由：原審認本案事證明確，予以論罪科刑固
      非無據，惟查：（一）被告於事實欄編號一之(九)（即原判
      決事實欄編號一之（十）所載）所載之犯罪事實，係犯刑
      法第三百二十一條第一項第三款之攜帶兇器竊盜罪，原判
      決誤被告與崔興邦未攜帶兇器，而認係犯同法第三百二十
      條第一項之普通竊盜罪，尚有未當，且就該犯罪事實所攜
      帶之螺絲起子未宣告沒收，亦有疏漏；（二）原審於九十
      三年十二月二十三日就事實欄一之(一)至(九)之犯罪事實判決
      後，經檢察官、被告分別提起上訴，檢察官始就具有連續
      犯之裁判上一罪關係之事實欄之一(十)(十一)(十二)所載犯罪事實，
      移送本院併案審理，原審未及審酌此部分，同有未洽。被
      告上訴意旨空言稱原判決量刑過重，請求減輕其刑云云，
      核無理由。而檢察官上訴意旨認原審量刑過輕，基於上開
      事由則尚非據，且原判決復有上開可議之處，自應予撤銷
      ，並由本院自為判決。
（三）科刑沒收之理由：爰審酌被告時值壯年，不思正當工作以
      獲取財物，竟謀不勞而獲，藉竊盜手段侵害他人財物，觀
      念偏差，有待矯治，並其所為損害被害人之財產，且危害
      社會治安匪淺，兼衡其智識、品行暨犯後尚能坦承犯行，
      態度尚稱良好等一切情狀，量處如主文所示之刑，以示懲
      儆。至事實欄(五)所載扣案之中心定位錐一支及事實欄(九)所
      載扣案螺絲起子及梅花扳手各一支，或係被告所有，或係
      共犯崔邦興所有供與被告共同犯本案竊盜所用之物，已據
      被告供明在卷，併依刑法第三十八條第一項第二款規定宣
      告沒收。至事實(五)所扣案之六角扳手一串（六支），參其
      大小，客觀對人之身體安全不具危險性，自非屬兇器，而
      其併與其餘扣案螺絲起子一支及起子六支、銼刀二十支、
      六角扳手十四支、汽車萬能錀匙十支、鐵鉗二支、鐵撬一
      支、開口扳手三支、剪刀二把、電鑽一台、望遠鏡一組、
      對講機三個等，被告均否認為其所有，亦未持以行竊，復
      查無證據證明確為被告所有而供犯本件竊盜所用之物；另
      被告持以竊取事實(一)至(四)、(十)至(十二)所示車輛之自備鑰匙、
      持以竊取事實(六)所示物品之梅花扳手一支、持以竊取事實
      (七)所示物品之一字起子一支，均未扣案，且據被告供稱皆
      已丟棄滅失，爰均不予宣告沒收，附此敘明。
丙、退併辦部分：
一、併辦案號及意旨：
（一）臺灣士林地方法院檢察署於九十四年二月十四日以士檢會
      九四偵緝一二三字第三八四六號函移送併辦之九十四年度
      偵緝字第一二三號、九十三年度偵緝字第三三二號偵查案
      件，其併辦意旨略以：被告辰○○意圖為自己不法之所有
      ，於九十二年十月二十七日七時三十分許，在臺北市○○
      區○○街五十巷一號前，竊取壬○○所有之車號二Ａ－七
      六五九號自用小客車得手，將車內壬○○向客戶收取之花
      蓮區中小企業銀行清水分行、面額分別為四萬八千一百元
      、四萬五千四百九十元、第HM-816362號、第HM-816363號
      支票；臺灣土地銀行南新莊分行、面額四萬八千一百元、
      第EB-0000000號支票；中國信託商業銀行三重分行、面額
      八千一百五十元第BB-036813 號支票及合作金庫銀行竹東
      分行、面額四萬零四百三十八元、第QW-338630 號支票五
      張，交予辛○○用以清償所欠借款，認被告涉犯刑法第三
      百二十條第一項之竊盜罪嫌等語。
（二）臺灣桃園地方法院檢察署移送併案之九十三年度偵字第六
      二五二號偵查案件之其中併辦意旨：被告於不詳時地竊取
      行車電腦二台，認被告涉犯刑法第三百二十條第一項之竊
      盜罪嫌等語。
二、按犯罪事實應依證據認定之，無證據不得認定犯罪事實，刑
    事訴訟法第一百五十四條第二項定有明文。經查：
（一）訊據被告堅決否認有竊取上開車輛及支票，辯稱：支票係
      崔邦興所交付等語，而依證人壬○○之指述及票據掛失止
      付通知書，僅足證明壬○○所有之上開車輛及支票五紙係
      於前揭時地遭竊；再觀諸證人辛○○之證述，亦僅能證明
      辛○○持以提示之支票係被告所交付，尚不足以證明被告
      有何竊取車輛及支票之犯行，況衡諸常情，苟上開支票確
      係被告所竊取，何以被告仍於支票背書再交付友人辛○○
      以清償借款？是被告辯稱該支票係友人崔邦興交付等語，
      尚非全然不可採信。此外，復查無其他積極證據足認被告
      有檢察官所指之犯行，此部分不能證明被告犯罪，與已起
      訴部分即無裁判上一罪或實質上一罪關係，自非起訴效力
      所及。
（二）又按被告或共犯之自白，不得作為有罪判決之唯一證據，
      仍應調查其他必要之證據，以察其是否與事實相符，此刑
      事訴訟法第一百五十六條第二項定有明文。本院訊之被告
      固供承竊取前開併辦意旨（二）所指行車電腦二台，然就
      其行竊時間及地點均已稱不記得云云。是既無從得知該行
      車電腦二台失竊之時地，顯無法查證為他人失竊之物，故
      依諸前開法條規定，自難僅憑被告之自白遽為被告有竊盜
      犯行之唯一證據。
（三）既不能證明被告有前開併辦意旨所指之犯行，自難認與已
      起訴並經論罪科刑之事實有何裁判上一罪或實質上一罪之
      關係，容非起訴效力所及，且未經起訴，是非本院所得審
      究，自應退由檢察官另為適法之處理。
三、另臺灣桃園地方法院檢察署九十三年度偵字第六二五二號偵
    查卷，就其併案部分卷證觀之，被告除於前開時地竊取乙○○所有之車號Ｋ六－三０八八號自用小客車外，於九十三年
    一月七日『另行起意』，在桃園縣桃園市○○路七二三號二
    樓二０一室，將上開車牌號碼塗改變造為「Ｋ六－八０八八
    號」、「Ｋ八－八０八八號」。又臺灣士林地方法院九十三
    年度偵字第四一六九號併案部分，被告亦於竊得該二輛自用
    小客車後，『臨時起意』將陳俊男所有之車號Ｐ五－六六三
    七號自用小客車之車牌，塗改變造為「Ｐ五－六六八七號」
    ，再懸掛於竊得之甲○○所有之車號Ｇ五－八六六八號自用
    小客車上，足認被告另涉犯刑法第二百十六條、第二百十二
    條之行使變造特種文書罪嫌，然因被告上開變造及行使變造
    特種文書之犯行，均係被告竊得車輛後『另行起意』所為，
    此經被告於原審及本院審理時分別供稱：「偷了車牌後臨時
    起意把車牌塗改」（原審卷一第九四頁）「怕被查到，偷車
    以後才想到要變造車牌」（本院卷第七五頁）等語明確，足
    認被告此部分變造車牌之犯行，核與本案論罪科刑之竊盜部
    分即無何裁判上一罪或實質上一罪關係，本院無從併予審酌
    ，亦應由檢察官另行依法處理，併此敘明。
據上論結，應依刑事訴訟法第369 條第1 項前段、第364 條、第
299 條第1 項前段，刑法第28條、第56條、第321 條第1 項第3
款、第47條、第38條第1 項第2 款，判決如主文。
本案經檢察官呂光華到庭執行職務。
中　　華　　民　　國　　94　　年　　5 　　月　　3 　　日
　　　　　　　　　刑事第二十庭審判長法　官  陳貽男
　　　　　　　　　　　　　　　　　  法　官  高明哲
　　　　　　　　　　　　　　　　　  法　官  許仕楓
以上正本證明與原本無異。
不得上訴。
                                    書記官  劉貞達
中　　華　　民　　國　　94　　年　　5 　　月　　5 　　日
附錄本案論罪科刑法條全文
刑法第321 條：
犯竊盜罪而有左列情形之一者，處六月以上五年以下有期徒刑：
一、於夜間侵入住宅或有人居住之建築物、船艦或隱匿其內而犯
    之者。
二、毀越門扇、牆垣或其他安全設備而犯之者。
三、攜帶兇器而犯之者。
四、結夥三人以上而犯之者。
五、乘火災、水災或其他災害之際而犯之者。
六、在車站或埠頭而犯之者。
前項之未遂犯罰之。